【裁判字號】    89,簡上,7
【裁判日期】    890217
【裁判案由】    妨害公務
【裁判全文】
臺灣嘉義地方法院刑事判決                            八十九年度簡上字第七號
    上  訴  人  甲○○
    即  被  告
右列被告因妨害公務案件，不服本院八十八年度嘉簡字第四四號，中華民國八十八年
十一月四日第一審判決（聲請簡易判決處刑案號：八十八年度偵字第四六三號）提起
上訴，本院判決如左：
    主  文
上訴駁回。
    事  實
一、甲○○於民國八十八年一月二日凌晨零時許，在嘉義市○○路一０一號「歌琳頓
    ＫＴＶ」飲酒作樂，明知嘉義市警察局第一分局警員何文生、辛懷陸等人，係前
    往該店處理持刀滋事事宜，正依法執行職務，竟於遭警要求出示證件供查核時，
    乃心生不悅，基於妨害公務之犯意，向何文生等人辱罵：「幹你娘雞歪、警察沒
    什麼好搖擺（台語）」，當場侮辱何文生等人。嗣經警制止不聽，並出手推撞何
    文生，惟經何文生欲將其帶回派出所處理時，不惟不聽從，更變本加厲，強行抗
    拒，與何文生發生拉扯，致雙方倒地，並扯斷何員所佩帶之彈帶，幸經辛懷陸支
    援後，始將邱員制伏帶上警方巡邏車，然邱某於警車上仍不斷向何文生等人辱罵
    ：「幹你娘雞歪、警察沒什麼好搖擺（台語）」，而施強暴行為。
二、案經嘉義市警察局第一分局報告台灣嘉義地方法院檢察署檢察官偵查後聲請簡易
    處刑。
    理  由
一、右揭事實，業據上訴人即被告甲○○於警訊、偵審中供認不諱，並有何文生等人
    報告書在卷足憑，本件事證明確，上訴人犯行洵堪認定，應依法論科。
二、核上訴人甲○○所為，係犯刑法第一百三十五條第一項之妨害公務罪及第一百四
    十條第一項侮辱公務員罪，其所犯上開二罪，有方法結果之牽連關係，應從一重
    之妨害公務罪處斷。原審認上訴人罪證明確，予以適用刑法第一百三十五條第一
    項、第一百四十條第一項、第五十五條、第四十一條、罰金罰鍰提高標準條例第
    一條前段、第二條規定，量處有期徒刑二月，並准有期徒刑以每日三百元折算一
    日易科罰金。經核原判決認事用法均無不合，量刑亦屬妥適。
三、上訴人上訴意旨略以：原審未予宣告緩刑，有所不當云云。然查，被告公然對執
    法人員侮辱及施暴，雖係酒後亂性，然如遽為緩刑宣告，恐反助長其漠視公權力
    之心態，故以不宜宣告緩刑為當。上訴人上訴意旨指摘原判決不當，為無理由，
    應予駁回。
據上論斷，應依刑事訴訟法第四百五十五之一第一項、第三項、第三百六十八條，判
決如主文。
本案經檢察官林世芬到庭執行職務。
中      華      民      國      八十九      年      二    月    十七    日
                                      臺灣嘉義地方法院刑事第二庭
          審判長法  官  陳  珍  如
                                                法  官  黃  國  益
                                                法  官  曾  文  欣
右正本證明與原本無異。
本件不得上訴。
中      華      民      國      八十九      年      二    月   二十一   日
                                                書記官  張  鑽  銘


司法院資訊處製作；財團法人民間司法改革基金會備份。
